tr: Fermuar çekme kayışı/kordonu malzemesi: Pamuk; Suni deri; Deri; Metal; Naylon; Paraşüt kordonu (naylon); Plastik; Polyester; Kauçuk; Silikon; Diğer
ru: Материал язычка или шнура молнии: Хлопок; Искусственная кожа; Кожа; Металл; Нейлон; Паракорд (нейлон); Пластик; Полиэстер; Резина; Силикон; Другой
lt-LT: Užtrauktuko trauktuko dirželio / virvelės / kilpelės medžiaga: Medvilnė; Dirbtinė oda; Oda; Metalas; Nailonas; Parašiuto virvė (nailonas); Plastikas; Poliesteris; Guma; Silikonas; Kita
ko: 지퍼 손잡이 스트랩/끈/탭 소재: 면; 인조 가죽; 가죽; 금속; 나일론; 파라코드(나일론); 플라스틱; 폴리에스터; 고무; 실리콘; 기타
ro-RO: Materialul șnurului/urechii/cheiței fermoarului: Bumbac; Piele artificială; Piele; Metal; Nailon; Paracord (nailon); Plastic; Poliester; Cauciuc; Silicon; Altele
zh-CN: 拉链拉带/拉绳/拉片材料: 棉质; 人造皮; 皮革; 金属; 尼龙; 伞绳（尼龙）; 塑料; 聚酯纤维; 橡胶; 硅胶; 其他
pt-PT: Material da fita/cordão/patilha do puxador do fecho de correr: Algodão; Couro sintético; Couro; Metal; Nylon; Paracord (nylon); Plástico; Poliéster; Borracha; Silicone; Outro
ja: ファスナー引き手ストラップ／コード／タブ素材: コットン; フェイクレザー; レザー; メタル; ナイロン; パラコード (ナイロン); プラスチック; ポリエステル; ゴム; シリコン; その他
nl: Ritssluiting / koord / tabbladmateriaal: Katoen; Imitatieleer; Leer; Metaal; Nylon; Paracord (nylon); Plastic; Polyester; Rubber; Siliconen; Overig
de: Material der Reißverschluss-Ziehschlaufe/-kordel/-lasche: Baumwolle; Kunstleder; Leder; Metall; Nylon; Paracord (Nylon); Kunststoff; Polyester; Gummi; Silikon; Sonstige
fi: Vetoketjun vedinhihnan/narun/vedinliuskan materiaali: Puuvilla; Keinonahka; Nahka; Metalli; Nailon; Paracord (nailon); Muovi; Polyesteri; Kumi; Silikoni; Muu
el: Υλικό για το λουράκι/κορδόνι/γλωττίδα του οδηγού φερμουάρ: Βαμβάκι; Συνθετικό δέρμα; Δέρμα; Μέταλλο; Νάιλον; Paracord (νάιλον); Πλαστικό; Πολυεστέρας; Καουτσούκ; Σιλικόνη; Άλλο
nb: Materialet i glidelåsens stropp, snor eller glidenøkkel: Bomull; Kunstskinn; Lær; Metall; Nylon; Paracord (nylon); Plast; Polyester; Gummi; Silikon; Annet
hr-HR: Materijal za remen/uzicu/karticu s patentnim zatvaračem: Pamuk; Umjetna koža; Koža; Metal; Najlon; Paracord (najlon); Plastika; Poliester; Guma; Silikon; Ostalo
bg-BG: Материал на каишката/връвчицата/езичето на ципа: Памук; Изкуствена кожа; Кожа; Метал; Найлон; Паракорд (найлон); Пластмаса; Полиестер; Гума; Силикон; Други
sl-SI: Material traku/vrvice/jezička za drsnik zadrge: Bombaž; Umetno usnje; Usnje; Kovina; Najlon; Paracord (najlon); Plastika; Poliester; Guma; Silikon; Drugo
en: Zipper pull strap/cord/tab material: Cotton; Faux leather; Leather; Metal; Nylon; Paracord (nylon); Plastic; Polyester; Rubber; Silicone; Other
vi: Chất liệu dây kéo/dây buộc/tab: Cotton; Giả da; Da; Kim loại; Nylon; Dây dù (nylon); Nhựa; Polyester; Cao su; Silicone; Khác
cs: Zip s popruhem/šňůrkou/materiál táhla: Bavlna; Umělá kůže; Kůže; Kov; Nylon; Paracord (nylon); Plast; Polyester; Guma; Silikon; Jiné
th: สายดึงซิป/เชือก/วัสดุ: ฝ้าย; หนังเทียม; หนัง; โลหะ; ไนลอน; เชือกพาราคอร์ด (ไนลอน); พลาสติก; โพลีเอสเตอร์; ยาง; ซิลิโคน; อื่นๆ
da: Materiale i strop, snor, tap eller kvast til lynlåstrækker: Bomuld; Kunstlæder; Læder; Metal; Nylon; Faldskærmsline (nylon); Plast; Polyester; Gummi; Silikone; Andet
pt-BR: Zíper material da tira/cordão/aba do puxador: Algodão; Couro sintético; Couro; Metal; Nylon; Paracord (nylon); Plástico; Poliéster; Borracha; Silicone; Outros
sk-SK: Materiál úchytu zipsu/šnúrky/pásky: Bavlna; Umelá koža; Koža; Kov; Nylon; Paracord (nylon); Plast; Polyester; Guma; Silikón; Iné
it: Materiale di cursore/cordino/cinghia per tirare la cerniera: Cotone; Finta pelle; Pelle; Metallo; Nylon; Paracord (nylon); Plastica; Poliestere; Gomma; Silicone; Altro
fr: Matériau de la sangle, du cordon ou de la languette de tirette: Coton; Similicuir; Cuir; Métal; Nylon; Paracorde (nylon); Plastique; Polyester; Caoutchouc; Silicone; Autre
zh-TW: 拉鍊頭拉帶/繩/片材質: 棉; 人造皮; 皮革; 金屬; 尼龍; 傘繩 (尼龍); 塑膠; 聚酯纖維; 橡膠; 矽膠; 其他
hu: Cipzárhúzó pánt/zsinór/fül anyaga: Pamut; Műbőr; Bőr; Fém; Nejlon; Paracord (nejlon); Műanyag; Poliészter; Gumi; Szilikon; Egyéb
es: Material de la correa/cordón/pestaña de la cremallera: Algodón; Cuero sintético; Cuero; Metal; Nailon; Paracord (nailon); Plástico; Poliéster; Caucho; Silicona; Otro
pl: Materiał paska/sznurka/uchwytu przy suwaku zamka: Bawełna; Sztuczna skóra; Skóra; Metal; Nylon; Paracord (nylon); Plastik; Poliester; Guma; Silikon; Inne
sv: Material för dragkedjans rem/snöre/flik: Bomull; Konstläder; Läder; Metall; Nylon; Fallskärmslina (nylon); Plast; Polyester; Gummi; Silikon; Övrigt